臺灣桃園地方法院民事判決　　　　　　 98年度重訴字第450號
原　　　告　瑞士Louis D.
　　　　　　S.A.
法定代理人　Damien Ch.
訴訟代理人　張炳煌律師
　　　　　　謝昆律師
複　代理人　呂曼蓉律師
被　　　告　鑫疆貿易股份有限公司
　　　　　　江國星
訴訟代理人　陳世英律師
複　代理人　林矜婷律師
上列當事人間給付貨款事件，本院於民國100年4月14日言詞辯論
終結，判決如下：
    主  文
原告之訴及其假執行之聲請均駁回。
訴訟費用由原告負擔。
    事  實
壹、程序方面：
一、按訴狀送達後，原告不得將訴變更或追加他訴，但擴張或減
    縮應受判決事項之聲明者，不在此限，民事訴訟法第255 條
    第1 項第3 款定有明文。本件原告於起訴時，聲明原請求1.
    被告應給付原告美金（下同）1,358,364.8 元，及自民國97
    年10月21日起至清償日止，按年息百分之5 計算之利息。2.
    被告應給付原告2,021,125 元，及自97年11月23日起至清償
    日止，按年息百分之5 計算之利息。嗣於本院審理中，原告
    將上開訴之聲明減縮如其聲明第1 、2 項所示（參見本院卷
    第167 頁），其減縮聲明部分，經核與前揭規定相符，應予
    准許，合先敘明。
二、按訴狀送達後，原告不得將原訴變更或追加他訴。但請求之
    基礎事實同一者，不在此限。民事訴訟法第255 條第1 項但
    書第2 款定有明文。次按所謂請求之基礎事實同一，係指變
    更或追加之訴與原訴之主要爭點有其共同性，各請求利益之
    主張在社會生活上可認為同一或關連，而就原請求之訴訟及
    證據資料，於審理繼續進行在相當程度範圍內具有同一性或
    一體性，得期待於後請求之審理予以利用，俾先後兩請求在
    同一程序得加以解決，避免重複審理，進而為統一解決紛爭
    者，即屬之，此有最高法院95年度台上字第1573號判決可資
    參照。本件原告起訴原依被告於民國97年11月4 日所簽署之
    確認函及附件（下稱系爭確認函及附件）為由，請求被告給
    付貨款及相關費用，嗣於本院審理中，追加債務不履行損害
    賠償為本件之請求權基礎，經核原訴與追加之訴間有相當之
    關連性，且原訴之證據資料得於追加之訴審理時予以利用，
    揆諸前開規定，可認原訴與追加之訴之請求基礎事實係屬同
    一，原告所為訴之追加，於法有據，應予准許。
三、按法律行為發生債之關係者，其成立要件及效力，依當事人
    意思定其應適用之法律。當事人意思不明時，同國籍者依其
    本國法，國籍不同者依行為地法，行為地不同者以發要約通
    知地為行為地，如相對人於承諾時不知其發要約通知地者，
    以要約人之住所地視為行為地，涉外民事法律適用法第6 條
    第1 、2 項分別定有明文。經查，本件原告為瑞士國之公司
    ，而被告則為我國公司，核屬涉外民事事件。又原告主張被
    告於97年11月4 日簽署系爭確認函及附件，兩造因而成立和
    解之法律關係，此屬法律行為發生債之關係者，且當事人適
    用法律之意思不明，又非同國籍，揆諸前揭規定，自應以行
    為地，即被告簽署系爭確認函及附件所在地之我國法律為應
    適用之法律。
貳、實體方面：
一、原告主張：
  (一)兩造就電解銅（Copper Cathodes ）簽立買賣契約（下稱系
    爭買賣契約），契約期間為97年3 月至98年2 月間，兩造約
    定於6,000 噸（誤差值2%）範圍內，由原告按月運送，並交
    付約500 噸之電解銅予被告，然被告數度延遲受領貨物及給
    付貨款。嗣被告要求原告代為處理，並轉售該貨物，故被告
    滯欠原告兩筆運送貨款、港口延滯費用及轉售之處理費用與
    利息，惟被告迄今仍未清償。
  (二)原告於97年11月3 日曾發文被告，要求被告就合約之給付遲
    延負責，包括因延遲付款所致之利息損失、期貨損失、溢價
    損失、倉儲及處理費以及更改卸貨港費用（diversion ）等
    ，並於該函文附件提供各項損失之計算內容供被告審閱。被
    告於審閱後，於97年11月4日在證人黃俊與Cynthia Hsu的見
    證下在系爭確認函簽名確認內容無誤。因被告已自行簽署確
    認債務，自有義務依其97年11月4 日所確認之內容履約，包
    括系爭確認函附件所列舉之溢價成本（Premium cost）、貨
    運更改卸貨港損失（Fret diversion）及利息損失（Loss o
    f Interest），原告請求之金額如附表1 所示。被告另授權
    原告出售系爭買賣契約之貨物，原告亦因被告確認債務，而
    寄發發票請求被告付款。
  (三)被告於97年11月4 日與原告商議，並簽署系爭確認函後，另
    於97年11月6 日以信函確認每批貨物之定價（fix ），及確
    認原告得於US$4,800/MT to US$3,600/MT範圍內出售（unfi
    x ），即該函文所列之現貨部位。經被告確認授權原告出售
    上開貨物後，原告便安排更改卸貨港，並出售被告於97年11
    月6 日函文所列之現貨部位，原告於97年11月7 日通知被告
    各批金屬之出售價格，原告遂開立發票請求被告支付溢價成
    本（各批貨物定價與出售價格之差額），即附表1 計算表中
    Hedge Loss部分。
  (四)被告已承認系爭確認函所列舉之各項原告損失，包括市價損
    失（PUT MTM ）、溢價成本（Premium cost）、貨運更改卸
    貨港損失（Fret diversion）及利息損失（Loss of Intere
    st）等。舉例而言，原告依S101.00000-000合約所可得主張
    之金額即包括：
  1.市價損失（Put MTM ，hedge loss）：為1,019,129.41元加
    678,792.48元，共計1,697,921.89元。
  2.溢價成本：18,005.82 元加11,192.8元，共計29,998.62 元
    。
  3.貨運更改卸貨港成本：4,501.46元加2,998.20元，共計7,49
    9.66元。
  4.利息損失：3,423.02元加2,279.91元，共計5,702.93元。
  5.綜上，被告就S101.00000-000同意賠償原告之金額合計為1,
    741,123.1 元。
  (五)Acknowledge 主要就是即是承認之意，其同義詞有recogniz
    e 、concede 、admit 、accept，並非被告所稱為「我知道
    了」之意。再者，如被告僅係表達單純的「我知道了」，又
    何需有兩位見證人，且被告尚以手寫之方式載明「Forand o
    n behalf of Xin Tai Trust Trading Company & ChengKuo
    Metal Co.,Ltd.」，以經驗法則觀之，並無可能為單純的表
    達收到之意。另被告於97年11月4 日簽署系爭確認函後，復
    於97年11月6 日授權原告得出售原證3 號函件所示之現貨部
    位，顯見雙方已就系爭確認函進行履約程序。原告向被告請
    求者，係以系爭確認函為範圍，並具體計算損害金額，且就
    市價損失之部分寄發發票請求被告付款，市場價差分別為1,
    731,420.35與2,009,000元。
  (六)被告雖簽署系爭確認函同意賠償原告損失，然原告仍以實際
    損害為計算基礎，以S101.00000-000合約「更改卸貨港及轉
    售之預期利益損失」（Diversion Loss）為例：
  1.溢價損失：因原告依被告同意將貨物轉售予他人，即華新麗
    華公司之每公噸溢價為60元，較被告原同意之購買價格溢價
    75元，每公噸短少15元，因貨物總量約計500 噸，故就溢價
    損失（premium loss）部分為7,500 元。
  2.更改卸貨港費用：又因轉售予華新麗華公司之貨物需轉運至
    上海，因此，每公噸需額外支出9.25元，因此共計增加之費
    用為4,600元。
  3.承上，就「更改卸貨港及轉售之預期利益損失」，原告實際
    損失共計12,100元，而附表1 請求之金額為12,099.44 元，
    已較實際損失略低，更遠低於被告自行承認之37,498.28 元
    （即系爭確認函中之溢價成本總額29,998.62 元加計貨運更
    改卸貨港成本7,499.66元) 。
  (七)除本件被告與原告就電解銅之買賣訂有契約外，被告之關係
    企業程國金屬股份有限公司（下稱程國公司）亦就電解銅之
    買賣與原告訂有契約。被告與程國公司皆違反渠等與原告間
    之契約，系爭確認函即被告之負責人江國星分別代表程國公
    司及被告，與原告簽署系爭確認函，該確認函即載明被告之
    負責人江國星（Eric Chiang ）係代表被告與程國公司簽署
    該協議書（原文為：for and on behalf of Xin TaiTradin
    g Com pany & Cheng Kuo Metal Co., Ltd.）。就程國公司
    積欠原告之款項，業經鈞院98年度重訴字第445 號民事判決
    原告勝訴在案，依該判決理由可知，鈞院已肯認系爭確認函
    具有原告與被告間就被告未履行買受人義務而應賠償原告及
    賠償金額和解協議之性質，並認定原告得據以請求。
  (八)市價損失係指被告同意之定價與被告授權原告於市場上出售
    之價格的差額計算，並依照合約之各個月份分別開立發票予
    被告。至於溢價損失，以S101.00000-000合約之費用為例，
    被告原承諾依報價期間平均現金結算報價加每公噸溢價75元
    購買500 公噸電解銅，因被告未能按時付款取貨，導致原告
    將該合約所購入之電解銅另以報價期間平均現金結算報價加
    每公噸溢價60元出售予華新麗華公司，導致每公噸應得溢價
    利益損失15元，共計7,500 元。又附表1 已載明保證金已扣
    除。
  (九)爰依系爭協議書及債務不履行之損害賠償等法律關係，求為
    判決並聲明：
  1.被告應給付原告1,353,764.8 元，及自97年10月21日起至清
    償日止，按年息百分之5 計算之利息。
  2.被告應給付原告2,016,500 元，及自97年10月21日起至清償
    日止，按年息百分之5 計算之利息。
  3.上開兩項，願供擔保，請准宣告假執行。
二、被告則抗辯：
  (一)原告並未交付電解銅予被告，被告亦未無積欠原告任何貨款
    ，原告不得向被告請求給付貨款。又原告所提出之系爭確認
    函並非請求權基礎，蓋因系爭確認函文末明確記載：「Obvi
    ously the above will be discussed during our meeting
    however we must ask that a formal reply also be prov
    ided. 」，依原告提出之中譯文為「顯然貴我雙方將於會面
    時討論上述事項，然本公司仍須取得一份正式之答覆文件。
    」，而被告法定代理人簽字之上方為「Acknowledged by 」
    ，中文涵義為「認知」，亦即為「我知道了」，並無承認或
    接受之意思，兩造對於系爭確認函所載內容並無任何合意，
    被告僅係認知原告有此等主張，且被告所收到之系爭確認函
    附件並無第4 頁。又兩造於97年11月4 日會面，係在討論被
    告是否要賣回或繼續履約，並非處理賠償問題。原告仍應舉
    證證明其請求依據系爭買賣契約之何等條款，相關貨物給付
    予被告之證明，及請求數額計算數額之基礎。
  (二)系爭確認函表示被告已遲延給付款項，然依系爭買賣契約第
    8 條約定，付款時程係貨運到港前5 至7 日，在系爭協議書
    發出時，仍有1 批貨之款項尚未到期。又系爭確認函之試算
    表係原告基於某些假設所計算得出之金額。另原證3 係提及
    期貨交易，然本件是現貨交貨，兩者並無關連。此外，原證
    7及8之日期均在系爭協議書及原證3 之前，亦與本件無關。
  (三)兩造並未就本件賠償達成和解，縱認有合意，被告業於99年
    12月24日以錯誤或詐欺為由，撤銷該同意之意思表示，且原
    告之請求亦屬權利濫用，另本件應以原告實際受有損害金額
    為限，原告對此尚未盡其舉證責任：
  1.原告雖以97年10月28日到港之合約為例，請求包括市價損失
    、溢價成本、貨運更改卸貨港成本、利息損失等合計1,741,
    123.1 元，並主張原告可得請求之金額實已超過本件訴訟請
    求之金額1,358,364.8 元云云。然原告計算前揭數額時，尚
    未扣減被告前已支付之保證金385, 000元（此為原告於附表
    1 所自承之數字），故實際上扣除被告已付之保證金後，應
    為1,356,123.1 元，並無原告所稱「可得請求之金額已超過
    本件訴訟請求之金額」之情事。
  2.有關附表1更改卸貨港費用（Diversion costs）：
    原告於附表1 列示金額分別為12,099.44 元（到期日為97年
    10月21日）及12,125.00 元（到期日為97年11月23日），然
    於系爭確認函附件所示之更改卸貨港費用（Fret diversion
    ）卻為4,501.46元、2,998.2 元及7,500 元，兩者數字顯然
    並不相符。再者，原告迄今除提出由其自行製作之附表1 及
    系爭確認函附件試算表外，並未提出此項更改卸貨港費用之
    實際支出憑據。此外，原告於99年6 月23日具狀陳稱，所謂
    Diversion costs ，除「更改卸貨港費用」外，更包括「轉
    售之預期利益損失」（premium costs ）。然依系爭確認函
    第2 頁所列之項目及試算表上之項目用語，均有意區別「Di
    version 」跟「premium costs 」（例如系爭確認函第2 頁
    列舉請求項目最後1 點所稱之「diversion costs 」更清楚
    載明是指變更卸貨港之費用[All diversion costs forre-d
    elivering tonnage to LME Busan warehouse] ），可知二
    者乃不同之款項名目。退步言，縱使「轉售之預期利益損失
    」就名目上屬於Diversion costs 之一部分，被告亦否認原
    告有此損害。因原告請求之「市價損失」，係以「被告同意
    之定價與被告授權原告於市場上出售之價格之差額」計算，
    換言之，原告之該項請求項目業已包括轉售損害，故原告請
    求轉售之預期利益損失，顯為重複請求。況且，依系爭確認
    函內容，可知原告至少在97年11月4 日仍給予被告繼續履行
    契約之機會。從而，原告主張其於同年10月因已知被告已無
    履約之可能與意願，故將上開貨物轉售予華新麗華公司等語
    ，顯與其作為有所矛盾。
  3.有關附表1所示Hedge Loss：
    附表1 號有關97年10月21日到期貨，其Hedge Loss列示1,73
    1,265.36元，惟原證5 （即本院卷第94頁）卻為1,731,420.
    35元，二者並不相符。再者，原告於99年6 月23日具狀將He
    dge Loss改稱為「市價損失」，並舉系爭確認函試算表數字
    主張其受有共計1,69 7,921.89 元之損害，然此數字亦與原
    證5 所示之金額有極大差異。
  (四)原告早於97年10月23日即未經被告同意，將上開貨物轉售予
    華新麗華公司，故原告因此所受之任何損害（包含市價損失
    及溢價損失），全係因其自己債務不履行之行為所致，與被
    告無關。
  (五)答辯聲明：
  1.原告之訴駁回。
  2.如受不利之判決，願供擔保，請准宣告免為假執行。
三、本院之判斷：
  (一)原告主張兩造就電解銅簽立系爭買賣契約，契約期間為97年
    3 月至98年2 月間，兩造約定於6,000 噸（誤差值2%）範圍
    內，由原告按月運送，並交付約500 噸之電解銅予被告，然
    被告數度延遲受領貨物及給付貨款。嗣原告於97年11月3 日
    曾寄系爭確認函及附件給被告，要求被告就合約之給付遲延
    負責，包括因延遲付款所致之利息損失、期貨損失、溢價損
    失、倉儲及處理費以及更改卸貨港費用等，被告審閱後於97
    年11月4 日在系爭確認函簽名，被告另於97年11月6 日以信
    函確認每批貨物之定價，及原告得於US$4,800/MT toUS$3,6
    00/MT 範圍內出售，原告則於97年11月7 日通知被告各批金
    屬之出售價格，並開立發票請求被告支付溢價成本（各批貨
    物定價與出售價格之差額）等語，業據其提出系爭買賣契約
    、系爭確認函、上開97年11月6 日及同月7 日信函等件為證
    （參見本院卷第77至95頁），被告僅否認有收到系爭確認函
    附件第4 頁（即本院卷第84頁），其餘部分則不爭執，是原
    告此部分主張，堪信為真實。
  (二)原告復主張被告既已在系爭確認函上簽署確認債務，自有義
    務依該確認函之內容履行，包括系爭確認函附件所列舉之溢
    價成本（Premium cost）、貨運更改卸貨港損失（Fretdive
    rsion ）及利息損失（Loss of Interest），具體金額詳如
    附表1 所示，因被告對於貨運更改卸貨港損失有所爭執，因
    而捨棄此部分請求，並改為請求附表2 所示之金額等語，為
    被告所否認，並執前詞置辯。
  (三)被告抗辯兩造對於系爭確認函所載內容並無任何合意，被告
    僅係認知原告有此等主張，又兩造於97年11月4 日會面，係
    在討論被告是否要賣回或繼續履約，並非處理賠償問題等語
    ，原告則主張兩造已就系爭確認函及附件成立和解之法律關
    係云云。經查，系爭確認書記載略以：於附件貴我雙方之試
    算表中所載，台端已對前述電解銅數量中大多數之倫敦金屬
    交易所（LME ）銅期貨價格進行定價。此外，台端已要求本
    公司台灣代理人S&T ．．．先生告知本公司，由於台端之最
    終收貨人未履約之故，台端有意將前述數量賣回。有鑑於此
    ，本公司已接受台端之邀約，於明日2008年11月04日台北時
    間14：30於台端辦公室洽談賣回提議。本公司期盼屆時與台
    端會面。然而，基於貴我雙方之合約付款協議，台灣已嚴重
    延遲給付前述合約款項，至今本公司已無其他選擇，不得不
    要求台端對因台端延遲付款所生之全部費用與後果負擔全部
    責任，包括但不限於以下各項：因台端延遲付款所致之利息
    損失；於將台端之定價水準根據相應之台灣期貨長部位（Fu
    tures long）日期而對目前之LME 銅線金交割沖銷（unwind
    ing ）時所生之期貨損失；相對於本公司目前考慮作為向LM
    E 釜山倉庫交運基準之現貨溢價（spot premium）之任何溢
    價損失（premium losses）；已運抵基隆港貨物之全部倉儲
    和處理費用；及至LME 釜山倉庫重新交運噸位之全部更改卸
    貨港(diversion）費用。附件之本公司試算表載有因台端延
    遲付款及未收受貨物而應由台端負擔之調至市價（mark-to-
    market）損失。本公司期盼台端儘速回應，台端欲如何及何
    時償付依本公司試算表所載欠付本公司之協議付款期程金額
    （10,196,407.82 美元），期間，台端之定價多頭避險（lo
    ng hedge），或按協議履約。敬請台端書面通知本公司台端
    決定收受或賣回按貴我雙方合約S101.00254、S101.00255和
    S101.00259預期將於‘08年12月、‘09年1 月和2 月運抵之
    其餘尚未交運數量。顯然貴我雙方將於會面時討論上述事項
    ，然本公司仍須取得一份正式之答覆文件等語（參見本院卷
    第81至82頁、第85至86頁），由上開內容觀之，可知原告係
    以系爭確認函及附件表示其欲向被告請求之各項損失及費用
    ，且兩造已約定於97年11月4 日就上開貨物當面洽談賣回等
    後續事宜，故被告雖於系爭確認函上簽名，充其量僅可認定
    被告已知悉系爭確認函之內容，否則兩造即無庸再定期會面
    討論。
  (四)原告雖主張被告之法定代理人江國星（Eric Chiang ）已於
    系爭確認函上簽署「Acknowledge 」，而「Acknowledge 」
    主要就是承認之意，並非被告表達單純的「我知道了」，否
    則何需有兩位見證人，且被告尚以手寫之方式載明「For an
    d on behalf of Xin TaiTrust Trading Company &Cheng K
    uo Metal Co.,Ltd. 」，以經驗法則觀之，並無可能為單純
    的表達收到之意。另被告簽署系爭確認函後，復於97年11月
    6 日授權原告得出售原證3 號函件所示之現貨部位，顯見雙
    方已就系爭確認函進行履約程序云云，為被告所否認。
  1.惟按解釋意思表示，應探求當事人之真意，不得拘泥於所用
    之辭句，民法第98條定有明文。查「Acknowledge 」之中文
    意義雖有承認之意思，然觀之系爭確認函及附件所載，均未
    見上開附件所示試算表所憑之依據，衡諸常情，原告於系爭
    確認函附件中既有請求溢價成本、貨運更改卸貨港損失及利
    息損失等項目，原告理應將計算之方式及相關單據一併交由
    被告進行確認，否則上開附件為原告單方面所製作，被告焉
    有可能在未釐清具體狀況之情形下，率予同意上開附件所示
    之各項費用及損失。
  2.次查，系爭確認函上雖有證人黃俊與Cynthia Hsu 之簽名，
    然渠等2 人簽名下方並未記載簽署之日期，且單憑渠等2 人
    之簽名，亦難認定渠等2 人所欲見證之內容為何，即被告是
    否確有同意原告於系爭確認函附件所載之各項損失及費用，
    仍屬不明。
  3.復查，被告於97年11月6 日寄予原告之信函係記載：本人茲
    准許Louis Dreyfus Commodities Metals Suiss e S.A. （
    買賣合約S101.00254之賣方，即原告）得全權處理本公司先
    前透過貴公司定價期貨價格之出售估價（unfixing）事宜，
    如下列參照資料。前述參照資料定價之期貨售價應按倫敦金
    屬交易所（LME ）3 月期銅價於每公噸4,800 美元至每公噸
    3,600 美元間出售。交割日2008年11月的第3 個星期三之LM
    E 價格（如賣方所報價）應適用於欲出售之訂單。2008年11
    月17日時之LME 銅A 級（Grade A ）現金結算價應適用剩餘
    出售部分等語（參見本院卷第90頁），由此可知，被告雖有
    授權原告處理伊之前透過原告定價期貨價格之出售估價事宜
    ，並明確指示原告據以決定出售價格之參考依據，然該函顯
    非在確認或認可系爭確認函及附件中關於原告請求被告賠償
    之各項損失及費用，是上開信函仍不足以為有利於原告之認
    定。
  4.再者，原告於97年11月7 日寄予被告之信函記載略以：本公
    司茲確認已於2008年11月6 日執行貴公司之訂單（日期相同
    ，如附件），出售預估價格依下列參照資料中定價之期貨價
    格：．．．最終倫敦金屬交易所（LME ）最後出售預估價格
    （按11月第三個星期三調整）係每公噸3,928.00美元，其基
    準為LME3月期銅價每公噸3,941.00美元。敬請回覆確認收到
    本函等語（參見本院卷第93頁），由此可知，兩造自97年11
    月4 日以後，未曾再就系爭確認函及附件所載之各項損失及
    費用進行討論，兩造往來之信函均係為了處理上開貨物之出
    售事宜，是原告主張被告已承認系爭確認函及附件所載之各
    項損失及費用云云，委無可採。
  (五)再者，被告否認有收到系爭確認函附件第4 頁（即本院卷第
    84頁），而依原告提出之系爭確認函及附件所示，彼此間並
    無加蓋騎縫章，且系爭確認函附件第4 頁所記載之金額方式
    與前頁之表單亦不相同，原告對此復未能提出其他證據以供
    本院參酌，是被告此部分抗辯，應屬可採。又本件原告請求
    之溢價損失所憑主要依據即為系爭確認函附件第4 頁，原告
    既未能證明該份文件有經被告確認及同意，則原告據此請求
    此部分損失，即乏所據。至於原告雖主張其依被告同意將貨
    物轉售予他人，即華新麗華公司之每公噸溢價為60元，較被
    告原同意之購買價格溢價75元，每公噸短少15元，因貨物總
    量約計500 噸，故就溢價損失部分為7,500 元云云，然依原
    告所提出其與華新麗華公司所簽署之契約以觀（參見本院卷
    第96至97頁），其上記載雙方簽約日期為97年10月23日，而
    被告簽署系爭確認書之日期為97年11月4 日，顯見原告在被
    告簽署系爭確認書之前，即與華新麗華公司簽約。是原告主
    張其在取得被告同意轉售後，經其將上開貨物轉售予華新麗
    華公司，兩者產生7,500 元之價差，故請求被告給付此部分
    溢價損失云云，與事實不符，自難採信。
  (六)原告另主張除本件被告與原告就電解銅之買賣訂有契約外，
    被告之關係企業程國公司亦就電解銅之買賣與原告訂有契約
    。被告與程國公司皆違反渠等與原告間之契約，系爭確認函
    即被告之負責人江國星分別代表程國公司及被告，與原告簽
    署系爭確認函，該確認函即載明被告之負責人江國星係代表
    被告與程國公司簽署該協議書。就程國公司積欠原告之款項
    ，業經本院98年度重訴字第445 號民事判決原告勝訴在案，
    依該判決理由可知，鈞院已肯認系爭確認函具有原告與被告
    間就被告未履行買受人義務而應賠償原告及賠償金額和解協
    議之性質，並認定原告得據以請求云云。惟查，本院98年度
    重訴字第445 號給付貨款等事件，係由原告對程國公司起訴
    請求，與本件當事人並不相同，本院自不受該判決理由之拘
    束。況且，原告於本件審理中，對於系爭確認函及附件所載
    之各項損失及費用數額，均未能提出明確單據加以佐證，且
    原告起訴之初所提出之附表1 不僅為其單方面製作，且與其
    所提出之發票（參見本院卷第94至95頁）金額亦不相同，復
    與系爭確認函及附件所載內容難以吻合。此外，原告於歷次
    書狀中對於溢價成本與市價損失兩者之定義亦混淆不清（參
    見本院卷第14頁及第47頁反面）。是原告以兩造於97年11月
    6 日及同月7 日往來之信函內容，主張兩造已就系爭確認函
    及附件成立和解之法律關係，尚嫌速斷，不足採信。
  (七)原告雖追加債務不履行損害賠償為本件之請求權基礎，然查
    ，兩造就系爭確認函及附件並未成立和解之法律關係，已如
    前述，而原告復未能具體指明被告有何債務不履行致其受有
    損害之情事，是原告此部分主張，亦難採信。
四、從而，原告依系爭協議書及債務不履行之損害賠償等法律關
    係，請求1.被告給付原告1,353,764.8 元，及自97年10月21
    日起至清償日止，按年息百分之5 計算之利息。2.被告給付
    原告2,016,500 元，及自97年10月21日起至清償日止，按年
    息百分之5 計算之利息，均無理由，不應准許。
五、原告之訴既經駁回，其假執行之聲請亦失所附麗，應併予駁
    回。
六、本件事證已臻明確，兩造其餘攻擊或防禦方法及未經援用之
    證據，經本院斟酌後，認為均不足以影響本判決之結果，自
    無再逐一詳予論駁之必要，併此敘明。
七、據上論結，本件原告之訴為無理由，依民事訴訟法第78條，
    判決如主文。
中    華    民    國   100    年    5     月    13    日
                  民事第一庭    法  官  林哲賢
以上正本證明與原本無異
如對本判決上訴，須於判決送達後 20 日內向本院提出上訴狀。
如委任律師提起上訴者，應一併繳納上訴審裁判費。
中    華    民    國   100    年    5     月    13    日
                                書記官  陳佳彬